# 持股关联企业 8% 的股份是否可以计入何科目较为合适

提问人：rickymost 时间：2023-05-23 17:21:16
陈老师：
您好！甲公司是乙集团（市属国有企业）下属二级子公司，本年通过将甲公司持有的子公司A公司置换给乙集团另二级子公司丙公司，获得甲公司持有丙公司8%股权，未在丙公司派董事，无重大影响，丙公司拟IPO上市。
1 、甲公司持有丙公司的8%股份，权益工具投资一般不符合本金加利息的合同现金流量特征，只能分类为以公允价值计量且其变动计入当期损益的金融资产，在初始确认时，企业可以将非交易性权益工具投资指定为以公允价值计量且其变动计入其他综合收益的金融资产，那这样甲公司对该项投资是否计入交易性金融资产跟其他权益工具投资都可以？
2 、甲公司对以A公司置换丙公司的行为，是否只是一般的交易，应确认投资损益而不是权益性交易计入资本公积？
3 、从甲公司或者丙公司的自身合并来说应该都不属于同一控制下合并吧？
谢谢陈老师！

回答人：chenyiwei
1 、指定为“其他权益工具投资”需满足“非交易性”的前提，即不属于CAS 22（ 2017 ）第十九条所列三种情形中的任何一种；且一旦指定即不可撤销，意味着后续出售变现的差额不能计入损益。因此作出这一指定需要慎重。
2 、可以这样理解。前提是置换作价依据A、丙公司股权的公允价值。
3 、对丙公司而言属于同一控制下合并。但甲公司属于处置子公司。